【裁判字號】    95,家聲,80
【裁判日期】    950502
【裁判案由】    大陸地區判決聲請承認之裁定
【裁判全文】
臺灣高雄地方法院民事裁定              95年度家聲字第80號
聲  請  人  乙○○
相  對  人  甲  ○
上聲請人聲請認可大陸地區民事確定判決事件，本院裁定如下：
    主      文
認可大陸地區湖南省祈東縣人民法院西元2004年3 月26日（2004
）祈民一初字第55號民事確定判決。
程序費用新臺幣壹仟元由相對人負擔。
    理      由
一、按在大陸地區作成之文書，經行政院設立或指定之機構或委
    託之民間團體驗證者，推定為真正；又在大陸地區作成之民
    事確定判決、民事仲裁判斷，不違背臺灣地區公共秩序或善
    良風俗者，得聲請法院裁定認可；前開規定，以在臺灣地區
    作成之民事確定裁判、民事仲裁判斷，得聲請大陸地區法院
    裁定認可或為執行名義者，始適用之，臺灣地區與大陸地區
    人民關係條例第7 條、第74條第1 項、第3 項分別定有明文
    。
二、聲請意旨略以：聲請人乙○○與相對人甲○（中國大陸籍）
    原係夫妻關係，惟兩造因婚前瞭解不夠，後未能建立夫妻感
    情，相對人乃訴請大陸地區湖南省祈東縣人民法院對聲請人
    提起離婚之民事訴訟，經該法院於西元2004年3 月26日以（
    2004）祈民一初字第55號民事判決准許兩造離婚，業於西元
    2004年4 月12日判決確定生效，且該民事判決書暨確定證明
    書業經財團法人海峽交流基金會驗證屬實。為此，爰依前開
    法律規定聲請裁定認可等語，並提出上開民事判決書，離婚
    生效證明書，中華人民共和國湖南省衡陽市公證處（2006
    ）衡證字第1343號、第1344號公證書，財團法人海峽交流基
    金會（95）南核字第024514號、第024516號證明等各1 件為
    證。
三、查聲請人主張其與相對人間之婚姻，業經大陸地區法院判准
    離婚確定在案之事實，業據其提出中華人民共和國湖南省祈
    東縣人民法院]2004） 祈民一初字第55號民事判決書、離婚
    生效證明書、湖南省衡陽市公證處（2006）衡證字第1343號
    、第1344號公證書，財團法人海峽交流基金會（95）南核字
    第024514號、第024516號證明等各1 件為證，經本院審核聲
    請人提出之上開文件，應推定聲請人之主張為真實，且該判
    決內容亦不違背臺灣地區之公共秩序及善良風俗；又大陸地
    區業於西元1998年（即民國87年）1 月15日通過「最高人民
    法院關於人民法院認可臺灣地區有關法院民事判決的規定」
    ，並自同年5 月26日起施行，是在臺灣地區作成之民事確定
    裁判，已得依該規定聲請大陸地區之法院裁定認可，揆諸首
    揭規定，我國法院依互惠原則，自得認可大陸地區所作成之
    確定判決。是本件聲請於法有據，應予認可。
四、依非訟事件法第21條第2 項、第24條第1 項，民事訴訟法第
    78條，裁定如主文。
中    華    民    國    95    年     5    月     2    日
                  家事法庭法  官  柯盛益
上為正本係照原本作成。
如對本裁定抗告，須於裁定送達後10日內向本院提出抗告狀，並
應繳納裁判費新臺幣1,000元。
中    華    民    國    95    年     5    月     2    日
                          書記官  洪生輝


司法院資訊處製作；財團法人民間司法改革基金會備份。
